臺灣臺北地方法院刑事判決　　　　　　　100年度易字第455號
公　訴　人　臺灣臺北地方法院檢察署檢察官
被　　　告　陳志勤
上列被告因竊盜案件，經檢察官提起公訴（100 年度偵字第3211
號），本院改行簡式審案程序，判決如下：
    主  文
陳志勤犯竊盜罪，累犯，處有期徒刑捌月；又犯侵入住宅竊盜罪
，累犯，處有期徒刑玖月。應執行有期徒刑壹年貳月。
    事  實
一、陳志勤前有數次竊盜前科，並曾送執行有期徒刑及強制工作
    完畢，又於民國96年間因竊盜案件，經臺灣高雄地方法院以
    96年度易字第2560號判決判處有期徒刑10月確定；又因竊盜
    案件，經臺灣澎湖地方法院以96年度易字第81號判決判處有
    期徒刑11月確定，上開2 徒刑並經裁定應執行有期徒刑1 年
    4 月；再因竊盜案件，經臺灣澎湖地方法院以97年度易字第
    38號判決判處有期徒刑11月確定，經接續執行前揭1 年4 月
    、11月徒刑後，於98年10月11日縮短刑期執行完畢；又於98
    年10月13日、14日即分別再犯竊盜案件，經臺灣高雄地方法
    院以98年度易字第1256號判處有期徒刑10月、6 月，定應執
    行有期徒刑1 年2 月確定，經入監執行後，於99年12月15日
    縮刑期滿執行完畢出監。
二、詎陳志勤於出監後，因缺乏代步工具使用，又其經濟困難，
    無正當職業，竟仍不知悔改，先後為下列竊盜行為：
  (一)意圖為自己不法之所有，於100 年1 月19日下午5 時許，在
    桃園縣平鎮市○○路100 前，見王家驥所有，車牌號碼為GW
    7 －666 號之重型機車鑰匙並未拔起，遂扭轉電門發動引擎
    騎乘前開機車離去竊取得手，而將該重型機車供己騎乘使用
    。嗣因於100 年1 月21日下午5 時45分許，陳志勤騎乘上開
    GW7 －666 號重型機車行經臺北市松山區○○○路○段165號
    前，為警攔停查獲
  (二)於100 年2 月3 日凌晨1 時30分許，見臺北市○○區○○路
    16號國宅大樓1 樓大門未上鎖，即意圖為自己不法之所有，
    侵入該國宅內，先搭乘電梯至12樓後，竊取鄭志偉所有置於
    樓梯間之運動鞋2 雙得手，又沿樓梯步行至6 樓，竊取胡冠
    峻所有之運動鞋6 雙得手。嗣即將竊得之上開運動鞋持至臺
    北市○○區○○街附近，以每雙50元至100 元之價格變賣，
    賣得價金供己花用（其中鄭志偉所有上開運動鞋、胡冠峻所
    有之5 雙運動鞋均經賣出）。後於同年2 月8 日下午5 時30
    分許，在臺北市萬華區○○○路○ 段144 號前，因手提多雙
    運動鞋，形跡可疑，為警盤查而查獲上情。
二、案經臺北市政府警察局松山分局報告臺灣臺北地方法院檢察
    署檢察官偵查起訴。
    理  由
一、本案被告陳志勤所犯係死刑、無期徒刑、最輕本刑為3 年以
    上有期徒刑以外之罪，其於準備程式中就被訴事實為有罪之
    陳述，經告知簡式審判程式之旨，並聽取公訴人及被告之意
    見後，經本院依刑事訴訟法第273 條之1 第1 項之規定，裁
    定行簡式審判程式。又本案卷內之物證、書證等證據，依同
    法第273 條之2 規定，不受第159 條第1 項關於傳聞法則規
    定之限制，依法均有證據能力，合先敘明。
二、訊據被告對上開犯罪事實均坦承不諱，又查：被害人王家驥
    於100 年1 月19日下午6 時30分發現其所有上揭機車失竊，
    旋即報警處理之事實，業經證人王家驥於警詢中證述甚詳（
    見100 年度偵字第3211號案卷第11、12頁），並有臺北市政
    府警察局松山分局100 年1 月21日搜索扣押筆錄、扣押物品
    目錄表、贓物認領保管單、扣案物品照片等件在卷可資佐證
    （見同上卷第18至20、22、24、26至28頁）；被害人胡冠峻
    、鄭志偉分別於100 年2 月4 日下午1 時許、2 月3 日上午
    9 時許，發現其等所有、擺放於樓梯間鞋櫃上之鞋子遭人竊
    走之情節，亦經證人胡冠峻、鄭志偉於警詢中證述屬實（見
    100 年度偵字第3674號案卷第14至17頁），並有臺北市政府
    警察局松山分局100 年2 月8 日搜索扣押筆錄、扣押物品目
    錄表、贓物認領保管單、扣案物品照片等件在卷可資佐證（
    見同上卷第19至21、28、31至33頁）。據上，經核上開證人
    證述均與被告一致，足認被告之自白與事實相符，堪予採為
    本件論罪科刑之依據。本案事證明確，被告所為上開犯行，
    均堪予認定，應依法論科。
三、論罪科刑部分：
  (一)核被告所為上開事實欄編號二之(一)所示竊盜犯行，係犯刑法
    第320 條第1 項竊盜罪；被告所為上開事實欄編號二之(二)所
    示竊盜犯行，係犯刑法第321 條第1 項第1 款之侵入住宅竊
    盜罪（刑法第321 條前於100 年1 月26日經總統公布修正，
    於同年月28日生效。修正前刑法第321 條第1 項第1 款原規
    定：「犯竊盜罪而有左列情形之一者，處6 月以上、5 年以
    下有期徒刑：於夜間侵入住宅或有人居住之建築物、船艦或
    隱匿其內而犯之者。」，修正後刑法第321 條第1 項則規定
    ：「犯竊盜罪而有下列情形之一者，處6 月以上、5 年以下
    有期徒刑，得併科新臺幣100,000 元以下罰金：侵入住宅或
    有人居住之建築物、船艦或隱匿其內而犯之者。」，新法除
    增加得併科罰金之規定外，並刪除原第1 款「於夜間」之要
    件，檢察官起訴書誤引修正前刑法第321 條第1 項第1 款之
    夜間侵入住宅竊盜罪，自有誤會，應由本院逕予更正，併予
    說明）。
  (二)又被告所為事實欄編號二之(二)所示犯行，係其於100 年2 月
    3 日夜間起意行竊，侵入上揭國民住宅以後，在同一樓梯間
    空間內，逐樓尋找可資下手行竊之標的，再接續偷取上開被
    害人所有之鞋子，其著手竊取前開物品係基於相同竊盜之決
    意，且犯罪時間、地點均具有密接性，足認係基於單一犯罪
    意思，於緊密之時空內實施數個同種類之行為，難以強行分
    割而個別獨立評價，在法律上應評價為單一行為，被告以一
    行為侵害被害人鄭志偉、胡冠峻之財產法益，為想像競合犯
    ，應依刑法第55條規定從一重論以刑法第320 條第1 項之竊
    盜既遂罪（公訴意旨認被告此部分所為犯意各別，行為互殊
    ，所為應分論併罰，容有誤會，併予敘明）。再被告所為事
    實欄編號二之(一)、(二)所示2 罪，其犯意各別、行為互殊，應
    予分論併罰。
  (三)被告前因事實欄編號一所載之罪，經科處有期徒刑確定後，
    經送監執行，於99年12月15日縮刑期滿執行完畢之事實，有
    臺灣高等法院被告前案紀錄表1 紙在卷可稽，其於有期徒刑
    執行完畢後5 年內，故意再犯本案有期徒刑以上之上開2 罪
    ，均為累犯，均應依刑法第47條第1 項之規定加重其刑。
  (四)爰審酌被告正值青壯之年，不以正當工作賺取財物，竟隨意
    偷取他人機車供己騎乘使用，又因缺錢花用，侵入他人住宅
    偷取財物，造成被害人損失，且對社會治安危害非輕，又被
    告前已有數次竊盜前科，甫於99年12月15日執行完畢出監，
    竟再為本案竊盜犯行，可見被告經先前論罪科刑及執行之教
    訓，尚未養成尊重他人財產權之法治觀念，另念及被告犯後
    坦承犯行，態度尚可，及被害人王家驥取回失竊之機車，被
    害人胡冠峻取回一雙運動鞋等情，再考量其犯罪動機、生活
    狀況、智識程度等一切情狀，分別量處如主文所示之刑，並
    定其應執行之刑，以資懲警。
  (五)扣案被害人王家驥所有機車1 輛（含鑰匙）、被害人胡冠峻
    所有運動鞋1 雙，均屬於被害人所有之物，且已經被害人領
    回；另其他同案扣得之運動鞋3 雙，則無證據證明與被告上
    開犯行有直接關係，均不得宣告沒收，併予說明。
據上論斷，應依刑事訴訟法第299 條第1 項前段、第273 條之1
、第284 條之1 ，刑法第320 條第1 項、第321 條第1 項第1 款
、第47條第1 項、第51條第5 款，刑法施行法第1 條之1 ，判決
如主文。
本案經檢察官文家倩到庭執行職務
中    華    民    國   100    年    3     月    2     日
                  刑事第十八庭  法  官  陳思帆
以上正本證明與原本無異。
如不服本判決，應於收受送達後10日內向本院提出上訴書狀，並
應敘述具體理由；其未敘述上訴理由者，應於上訴期間屆滿後20
日內向本院補提理由書（均須按他造當事人之人數附繕本）「切
勿逕送上級法院」。告訴人或被害人如對於本判決不服者，應具
備理由請求檢察官上訴，其上訴期間之計算係以檢察官收受判決
正本之日期為準。
                                書記官  林素霜
中    華    民    國  100     年    3     月    4     日
附錄本案論罪科刑所適用之法條：
中華民國刑法第320條
意圖為自己或第三人不法之所有，而竊取他人之動產者，為竊盜
罪，處5 年以下有期徒刑、拘役或5 百元以下罰金。
意圖為自己或第三人不法之利益，而竊佔他人之不動產者，依前
項之規定處斷。
前二項之未遂犯罰之。
中華民國刑法第321條
犯竊盜罪而有下列情形之一者，處6 月以上、5 年以下有期徒刑
，得併科新臺幣10萬元以下罰金：
一、侵入住宅或有人居住之建築物、船艦或隱匿其內而犯之者。
二、毀越門扇、牆垣或其他安全設備而犯之者。
三、攜帶兇器而犯之者。
四、結夥三人以上而犯之者。
五、乘火災、水災或其他災害之際而犯之者。
六、在車站、埠頭、航空站或其他供水、陸、空公眾運輸之舟、
    車、航空機內而犯之者。
前項之未遂犯罰之。